cs: Způsob aplikace tapety: Sloupnout a nalepit; S obsahem lepidla; Vyžaduje lepidlo; Jiné
th: วิธีใช้งานกระดาษปิดฝาผนัง: แบบลอกและติด; แบบทากาวไว้แล้ว; แบบต้องทากาว; อื่นๆ
zh-CN: 壁纸应用方法: 即剥即贴; 预涂胶; 需要粘贴; 其他
vi: Phương pháp ứng dụng hình nền: Bóc và dán; Đã dán sẵn; Yêu cầu dán; Khác
fr: Méthode d’application du papier peint: Décoller et coller; Pré-encollé; Nécessite de coller; Autre
sl-SI: Način nanašanja tapet: Odlepite in prilepite; Predprilepljena; Potrebna pasta; Drugo
nl: Toepassingsmethode behang: Schil en plak; Voorgeplakt; Vereist pasta; Andere
bg-BG: Метод на поставяне на тапети: Отлепяне и залепване; Предварително пастирани; Изискват паста; Други
nb: Påføringsmetode for tapet: Skrell og fest; Forhåndslimt; Krever lim; Annet
pl: Metoda aplikacji tapety: Zdejmij i przyklej; Wstępnie przyklejony; Wymaga pasty; Inne
it: Metodo di applicazione della carta da parati: Peel & stick; Pre-incollato; Incollaggio richiesto; Altro
hu: Tapéta alkalmazási módja: Hámozd és ragaszd; Előre pasztázott; Pasztát igényel; Egyéb
es: Método de aplicación de papel tapiz: Pelar y pegar; Prepegado; Requiere pasta; Otros
sv: Tapetappliceringsmetod: Skala och fäst; Förklistrad; Kräver pasta; Övrigt
sk-SK: Spôsob nanášania tapety: Lepiaci; S lepidlom; Vyžaduje lepidlo; Iné
lt-LT: Tapetų klijavimo būdas: Lipdomi; Dengti klijais; Reikalingi klijai; Kita
de: Tapetenbefestigungsmethode: Abziehen und aufkleben; Vorgeklebt; Erfordert Paste; Sonstiges
ko: 배경화면 적용 방법: 필 앤 스틱; 미리 반죽됨; 반죽 필요; 기타
el: Μέθοδος εφαρμογής ταπετσαρίας: Ξεφλουδίστε & κολλήστε; Προεπικόλληση; Απαιτεί πάστα; Άλλο
ru: Способ поклейки обоев: Самоклеящиеся; С клеевым слоем; Требуется клей; Другие
zh-TW: 壁紙應用方法: 壁紙; 預貼; 需要黏貼; 其他
pt-PT: Método de aplicação de papel de parede: Descolar e colar; Pré-colado; Requer colagem; Outro
ro-RO: Metodă de aplicare tapet: Autoadeziv; Pre-lipit; Necesită pastă; Altele
hr-HR: Metoda postavljanja zidnih tapeta: Naljepnica; Premazani; Potrebna pasta; Ostalo
pt-BR: Método de aplicação do papel de parede: Adesivo; Pré-colado; Exige cola; Outro
en: Wallpaper application method: Peel & stick; Pre-pasted; Requires paste; Other
fi: Tapetin kiinnitystapa: Kuori ja kiinnitä; Esiliimattu; Vaatii liiman; Muu
da: Tapetpåføringsmetode: Skræl og sæt fast; Præ-formet; Kræver pasta; Andet
tr: Duvar kağıdı uygulama yöntemi: Soyma ve yapıştırma; Önceden yapıştırılmış; Yapıştırma gerektirir; Diğer
ja: 壁紙の貼り付け方法: ピール＆スティック; プリペースト; 要ペースト; その他